臺灣高等法院高雄分院刑事裁定　　　　　94年度交抗字第47號
抗 告 人即
受 處 分人　甲○○
上列抗告人因聲明異議案件，不服臺灣高雄地方法院中華民國94
年2 月25日裁定（93年度交聲字第619 號），提起抗告，本院裁
定如下：
    主  文
抗告駁回。
    理  由
一、本件抗告意旨略以：抗告人為生計移居南部，因一時失查延
    誤小自用汽車檢驗，又未接到監理所機關任何文件及驗車通
    知，駕駛行經高速公路國八西向匝道入口處，遭國道警察路
    檢時，方知自己所駕汽車車牌被註銷，並無違規之故意。抗
    告人又因原本已遭行政法院強制執行罰鍰結銷本件，因不甘
    平白含冤，何況監理機關舉發通知單未收到，導致被罰，爰
    依法提起抗告云云。
二、原審以：(一)異議意旨略以：原處分以異議人使用註銷之牌照
    行駛，因而罰鍰新台幣（下同）7200元，並予以扣繳牌照，
    然本件異議人所有，車號為NX9673號之車輛，異議人先前從
    未收過汽車定期檢驗通知，亦未收受車牌遭註銷之通知文件
    ，實不知汽車車牌已被註銷，於民國（下同）88年12月28日
    駕駛汽車行經高速公路國八西向匝道入口處，遭國道警察路
    檢時，方知自己牌照早被註銷，是異議人並無違規故意，原
    處分應予撤銷，爰依法提出異議等語。(二)按「受處分人不服
    第八條主管機關所為之處罰，得於接到裁決之翌日起20日內
    向管轄地方法院聲明異議。」道路交通管理條例第87條第1
    項定有明文。查本件異議人係於93年9 月14日收受交通事件
    裁決書，有蓋有「甲○○」印章之掛號郵件收件回執在卷可
    稽；又異議人
    查詢表乙件在卷可憑，因其係向原處分機關即交通部公路總
    局台中區監理站聲明異議，自應將其間之在途期間計入，方
    能保障其訴訟權，而參照法院訴訟當事人在途期間標準表之
    計算標準，高雄縣與台中區監理所所在地之在途期間乃為7
    天，是異議人最遲須於93年10月11日前聲明異議，今異議人
    係於法定上訴期間之末日即93年10月11日向原處分機關聲明
    異議，乃屬合法，合先敘明。(三)次按「汽車使用註銷之牌照
    行駛者，處汽車所有人3600元以上10800 元以下罰鍰，並禁
    止其行駛；前項第4 款之牌照扣繳之」，道路交通管理處罰
    條例第12條第1 項第1 款、第2 項分別定有明文。經查：依
    道路交通安全規則第36條規定，汽車檢驗應按指定日期將車
    輛駛往公路監理機關檢驗場所或指定地點接受檢驗，而車輛
    所有人如逾期仍未辦理車輛檢驗合格者，依道路交通管理處
    罰條例第17條規定，除處汽車所有人900 以上1800元以下罰
    鍰外，逾期6 個月以上者尚應註銷牌照。而本件異議人所有
    車號為NX9673號之車輛，其指定檢驗日期應為86年8 月10日
    ，因異議人未依限辦理車輛檢驗，經交通部公路總局台中區
    監理所於87年10月17日以第000000000 號違規通知單逕行舉
    發違規後，異議人逾時仍未到案，故該所復依法裁決逾期之
    罰緩及逕行註銷牌照處分，該處分並依法送達異議人後，於
    87年11月6 日登錄執行註銷牌照處分等情，均據交通部公路
    總局台中區監理所以93年12月20日中監自字第930008813 號
    函覆本院明確，且有該逕行舉發通知單在卷可稽。(四)雖異議
    人辯稱其並未收受任何車輛檢驗通知，致未收受車牌遭註銷
    之處分通知，並非故意使用註銷之牌照行駛等語，然查：台
    中監理所寄發逕行舉發通知單之住址，乃係依異議人之車籍
    地址「台中市○○區○○里○○○街24號」寄送，有該逕行
    舉發通知單在卷可稽，異議人之代理人即其丈夫曾添泉到庭
    亦坦承該車籍地址當時並未變動乙節，故可推知該舉發通知
    單已為合法送達異議人。況汽車檢驗之指定日期已明載於車
    輛所有人持用之行車執照中，通常亦即係行車執照之有效日
    期末日，車輛所有人自有義務注意及此，而主動於指定日期
    駛往合法之檢驗場所辦理檢驗，尚難推諉不知，本件車輛之
    指定檢驗日期乃86年8 月10日，迄異議人之夫駕駛該車於高
    速公路遭舉發之時（88年12月28日），其間長達2 年，因一
    般車主對於自己車輛之車齡車況，行照有無逾期等情應知之
    甚詳，依理異議人對此亦無法推諉不知，而其明知行車執照
    逾期，或車輛逾越指定檢驗日期，且已達2 年，仍未主動向
    相關主管機關查詢，致日後車牌遭註銷後，仍予行駛，顯即
    有不確定之故意，則其辯稱其無使用遭註銷車牌行駛之故意
    ，並不可採。(五)綜上，本件異議人之違規事實，堪以認定，
    原處分機關援引首揭規定，裁處異議人罰鍰7200元，並予以
    扣繳牌照，並無不當等情，認抗告人即異議人之異議為無理
    由，裁定駁回異議之聲明。
三、經查：原審裁定，並無不合，抗告人仍執前詞，並另以未收
    到舉發通知單為由，指摘原裁定不當。然查就抗告人不依限
    期參加定期檢驗之87年10月19日舉發通知單，並非本件裁決
    書所依據之違規事實，與本案無關；另就抗告人之夫曾添泉
    於88年12月28日被舉發之違規事實，已經曾添泉於舉發通知
    單上簽名，抗告人為曾添泉之妻，豈有不知之理？更何況抗
    告人是否有收到舉發通知單，亦不影響本件違反道路交通管
    理事件裁決書裁決之效力。本件抗告，並無理由，應予駁回
    。
據上論結，應依道路交通案件處理辦法第26條、刑事訴訟法第
412 條，裁定如主文。
中　　華　　民　　國　　94　　年　　4 　　月　　7 　　日
                  刑事第九庭    審判長法  官 張明松
                                      法  官 郭玫利
                                      法  官 任森銓
以上正本證明與原本無異。
不得再抗告。
中　　華　　民　　國　　94　　年　　4 　　月　　7 　　日
　　　　　　　　　　　　　　　　　　　書記官 蘇恒仁
